---
title: "Resumen"
author: "Corona López José Luis"
date: "2024-09-10"
output: pdf_document
---

## Muestreo

### Muestreo Simple

```{r}
#install.packages("babynames")
library(babynames)
set.seed(123)
nombres <- sample(babynames$name, 20000, replace = FALSE)
```

### Muestreo Sistematico

```{r}
población <- 1500 # Total de individuos
muestra <- 300 # Muestra que queremos
frecuencia <- población/muestra
print(frecuencia)
set.seed(345)
inicio <- sample(1:frecuencia, 1, replace = FALSE)
print(inicio)

secuencia <- seq(inicio, población, frecuencia)
print(secuencia)
length(secuencia)

#base_muestra <- base_asegurado[secuencia,] # [Filas que quiero, Columnas que quiero]
```

### Muetreo Estratificado

```{r}
set.seed(678)
data <- data.frame(Nombre=sample(babynames$name,1000,replace =FALSE),Region=sample(c("Norte","Centro","Sur"),1000,replace=TRUE))
table(data$Region) #Centro 342, Norte 327, Sur 331
library(dplyr)
data_centro <- data%>% filter(Region== "Centro")
data_norte <- data%>% filter(Region== "Norte")
data_sur <- data%>% filter(Region== "Sur")
posiciones_centro <- sample(1:length(data_centro$Nombre),200, replace=FALSE)
posiciones_norte <- sample(1:length(data_norte$Nombre),200, replace=FALSE)
posiciones_sur <- sample(1:length(data_sur$Nombre),200, replace=FALSE)
#Mostramos la informacion de los sujetos que formaran parte de la muestra 
muestra_centro <- data_centro[posiciones_centro,]
muestra_norte <- data_norte[posiciones_norte,]
muestra_sur <- data_sur[posiciones_sur,]
#Unimos en una sola base de datos
muestra_data <- rbind(muestra_centro, muestra_norte,muestra_sur)
```

### Muestreo Estratificado Proporcional (MEP)

```{r}
library(babynames)

set.seed(615)


#Generamos una base de datos

data <- data.frame(Nombre=sample(babynames$name,1000,replace =FALSE),Region=sample(c("Norte","Centro","Sur"),1000,replace=TRUE))

table(data$Region)
#Centro 307, Norte 349, Sur 344

C <- 307/1000
N <- 349/1000
S <- 344/1000

Prop_C <- round(C*600,0)
Prop_N <- round(N*600,0)
Prop_S <- round(S*600,0)

library(dplyr)

d_centro <- data%>% filter(Region== "Centro")
d_norte <- data%>% filter(Region== "Norte")
d_sur <- data%>% filter(Region== "Sur")

posiciones_centro <- sample(1:length(d_centro$Nombre),Prop_C, replace=FALSE)
posiciones_norte <- sample(1:length(d_norte$Nombre),Prop_N, replace=FALSE)
posiciones_sur <- sample(1:length(d_sur$Nombre),Prop_S, replace=FALSE)


m_centro <- d_centro[posiciones_centro,]
m_norte <- d_norte[posiciones_norte,]
m_sur <- d_sur[posiciones_sur,]

muestra_data_prop <- rbind(m_centro, m_norte,m_sur)
```

## Proporciones

### Intervalo de confianza cuando no se tiene a toda la población

```{r}
intervalo_confianza_p <- function(exitos, n, nivel_confianza){
  p_muestral <- exitos / n
  q_muestral <- 1 - p_muestral
  alfa <- 1 - nivel_confianza
  v_critico <- qnorm(1-alfa/2,lower.tail = TRUE)
  error <- round(v_critico * sqrt(p_muestral * q_muestral /n),3)
  inferior <- p_muestral - error
  superior <- p_muestral + error
  cat("Tenemos una confianza del", nivel_confianza, "% de que el intervalo (", inferior,",",superior,") realmente contenga el valor verdadero de p")
}
```

### Tamaño de muestra cuando no se tiene a toda la población

```{r}
n_proporciones <- function(nivel_confianza, p_muestral, error){
  alfa <- 1 - nivel_confianza
  v_critico <- qnorm(1 - alfa/2, lower.tail = TRUE)
  q_muestral <- 1 - p_muestral
  n <- ceiling((v_critico^2 *  p_muestral*q_muestral)/error^2)
  print(n)
}
```

### Intervalo de confianza cuando se tiene a toda la población

```{r}
int_conf_prop <-  function(exitos, n, nivel_confianza, N){
  p_muestral <- exitos / n
  q_muestral <- 1 - p_muestral
  alfa <- 1 - nivel_confianza
  v_critico <- qnorm(1 - alfa / 2, lower.tail = TRUE)
  error <- round(v_critico * sqrt((p_muestral*q_muestral) / n) * sqrt((N-n)/(N-1)), 3)
  inferior <- p_muestral - error
  superior <- p_muestral + error
  cat(inferior,",",superior)
}
```

### Tamaño de muestra cuando se tiene a toda la población

```{r}
# Función tamaño N
n_prop <- function(nivel_confianza, p_muestral, error, N){
 alfa <- 1 - nivel_confianza
 v_critico <- qnorm(1 - alfa/2, lower.tail = TRUE)
 q_muestral <- 1 - p_muestral
 
 n <- N/((error/v_critico)^2*((N-1)/(p_muestral*q_muestral))+1)
 print(n)
}
```

## Media

### Intervalo de confianza cuando sigma se conoce y no se tiene a toda población
Si no se conoce a sigma, utilizar qt para el v_critico y los grados de diferencia serían n-1
y verificar los supuestos

Requisitos:
1. La muestra es aleatoria simple.
2. Cualquiera o ambas de estas condiciones se satisfacen: la población está normalmente distribuida o n>30


```{r}
# Verificar los requisitos:
# 1. La muestra es aleatoria simple
# 2. El valor de la desviación estándar poblacional es conocido
# 3. Cualquiera o ambas de estas condiciones se satisfacen: la población está normalmente distribuida o n >30

intervalo_media <- function(nivel_confianza, n, media_muestral, sigma){
  alfa <- 1 - nivel_confianza
  v_critico <- qnorm(1 - alfa / 2, lower.tail = TRUE)
  error <- round(v_critico * sigma / sqrt(n), 3)
  inferior <- media_muestral - error
  superior <- media_muestral + error
  cat("El intervalo de confianza para la media poblacional es:(", inferior, "," ,superior,")")
}
```

### Tamaño de muestra cuando se conoce sigma y no se tiene a toda la población
Si no se conoce a sigma, utilizar qt para el v_critico y los grados de diferencia sería n-1

```{r}
tamaño_muestra <- function(nivel_confianza, sigma, error){
  alfa <- 1 - nivel_confianza
  v_critico <- qnorm(1-alfa / 2, lower.tail = TRUE)
  n <- (v_critico * sigma / error)^2
  cat("El tamaño de muestra requerido es: ",n)
}
```

### Intervalo de confianza cuando se tiene a toda población

```{r}
inter_media_N <- function(nivel_confianza, media_muestral, n, N, sigma){
  alfa <- 1 - nivel_confianza
  v_critico <- qnorm(1 - alfa / 2, lower.tail = TRUE)
  error <- round(v_critico * sigma / sqrt(n) * sqrt((N-n)/(N-1)), 3)
  inferior <- media_muestral - error
  superior <- media_muestral + error
  cat("El intervalo de confianza para la media poblacional con tamaño de 
      muestra N es:(", inferior, "," ,superior,")")
}
```

### Tamaño de la muestra cuando se tiene a toda la población

```{r}
media_n <- function(nivel_confianza, sigma, error, N){
  alfa <- 1 - nivel_confianza
  v_critico <- qnorm(1 - alfa / 2, lower.tail = TRUE)
  n <- ceiling(((v_critico)^2 * sigma^2 * N)/(error^2 * (N-1) + ((v_critico)^2 * sigma^2)))
  print(n)
}
```

## Sigma o Desviación Estandar

### Intervalo de confianza

```{r}

# Requisitos:
# La muestra es aleatoria simple
# La población debe tener valores distribuidos normalmente (aún si la muestra es grande)

intervalo_sd <- function(n, nivel_confianza, sd_muestral){
  alfa <- 1 - nivel_confianza
  v_izquierda <- qchisq(alfa / 2, n - 1)
  v_derecha <- qchisq(1 - alfa / 2, n - 1)
  inferior <- sqrt(((n - 1) * sd_muestral^2) / v_derecha)
  superior <- sqrt(((n - 1) * sd_muestral^2) / v_izquierda)
  cat("El intervalo de confianza para estimar a la desviación estándar poblacional es :
      (", inferior,",",superior,")")
}
```

## Sigma Cuadrada o Varianza

### Intervalo de confianza

```{r}

# Requisitos:
# La muestra es aleatoria simple
# La población debe tener valores distribuidos normalmente (aún si la muestra es grande)

intervalo <- function(n, nivel_confianza, sd_muestral){
  alfa <- 1 - nivel_confianza
  v_izquierda <- qchisq(alfa / 2, n - 1)
  v_derecha <- qchisq(1 - alfa / 2, n - 1)
  inferior <- ((n - 1) * sd_muestral^2) / v_derecha
  superior <- ((n - 1) * sd_muestral^2) / v_izquierda
  cat("El intervalo de confianza para estimar a la varianza poblacional es : (", inferior,",",superior,")")
}
```



